# 理财投资再分红

提问人：iyuki1228 时间：2020-09-04 10:33:08
陈版：
请问购买银行理财，按基金当日净值买入，净值为1.05，月底理财进行了分红，分红方式为分红再投资，分红后净值为 1 ，同时增加了基金份额。是否确认投资收益？如果不确认，作为公允价值变动，因分红再投资导致的基金份额变化怎么处理？

回答人：chenyiwei
这种情况下，由于没有收回现金，分红再投资并未改变本企业在期末基金净值中所占的份额（即，不论有无“再投资”这个动作，本企业所占的权益份额及其风险和报酬特征都是一样的），也就是这部分分红实际上在赎回之前都是未实现收益。因此建议将公允价值变动（体现为份额增加）确认为公允价值变动损益而不是投资收益。